【裁判字號】    95,親,11
【裁判日期】    950718
【裁判案由】    否認婚生子女
【裁判全文】
臺灣彰化地方法院民事判決                95年度親字第11號
原      告  乙○○
被      告  甲○○之女
被告兼上之
法定代理人    甲○○
上列當事人間否認子女事件，本院於民國95年7月4日言詞辯論終
結，判決如下：
    主  文
確認被告甲○○之女（民國94年9月11日生，尚未申報出生登記
）非被告甲○○自原告受胎之婚生女。
訴訟費用由被告甲○○負擔。
    事實及理由
一、原告方面：
    原告與被告甲○○於民國82年9月27日結婚，已育有一男一
    女，嗣原告於93年5月19日起因觸犯槍砲彈藥刀械管制條例
    案件，羈押於台灣彰化看守所，並於94年5月13日又因毒品
    條例案件判決確定，移送台中監獄執行，迄於95年6月16日
    始出獄。詎被告甲○○趁原告在獄期間，與訴外人張恒生（
    原告提出妨害婚姻告訴，並經判處徒刑）同居，並於94年9
    月11日在彰化縣和美鎮「和生婦產科診所」產下一女即被告
    甲○○之女。由該日起算，回溯十個月為正常懷孕期間，應
    是93年12月間，此時原告仍在監獄中，斷不可能與被告甲○
    ○同居生子，爰訴請判決否認婚生子女。並提出出生證明書
    一份、戶籍謄本為證。
二、被告方面：
    同意原告之請求。被告甲○○之女的生父是張恒信（民國65
    年次；按經本院查證是65年3月21日出生），是彰化縣和美
    鎮人（按經本院查證地址為和美鎮○○里○○路14號），現
    因刑案在監服刑，被告甲○○之女確實非自原告受胎所生。
三、本院依職權查詢原告、張恒信之在監及前科資料表。
四、得心證的理由：
  (一)、本件原告主張其與被告甲○○係夫妻，婚姻關係存續中。
      嗣原告於93年5月19日起因觸犯槍砲彈藥刀械管制條例案
      件，遭羈押於台灣彰化看守所，並於94年5月13日因毒品
      條例案件判決確定，移送台中監獄執行，迄於95年6月16
      日始出獄。詎被告甲○○趁原告在獄期間，與訴外人張恒
      生（原告提出妨害婚姻告訴，並經判有期徒刑五月確定）
      同居通姦，並於94年9月11日在彰化縣和美鎮「和生婦產
      科診所」產下一女即被告甲○○之女（因原告拒絕申報於
      其戶籍下，迄今仍未為出生登記），回溯十個月前，原告
      既係在監獄服刑，自不可能與被告甲○○同居生子，被告
      甲○○之女非自原告受胎所生乙節，經本院查詢被告前科
      資料表及在監表，確認上開期間，原告確係在監服刑；原
      告又稱他對張恒信提出妨害婚姻告訴，經本院查詢張恒信
      妨害婚姻案件，經檢察官聲請簡易判決處刑，及本院彰化
      簡易庭判處有期刑五月確定之事實，有台灣彰化地方法院
      檢察署95年度偵字第2354號簡易判決聲請書、本院彰化簡
      易庭95年度彰簡字第415號刑事簡易判決可稽，被告甲○
      ○復到庭確認所生之女，非自原告受胎所生，故原告之主
      張，應屬真實。
  (二)、按民法第1063條第1項推定之婚生子女，如夫妻之一方能
      證明妻非自夫受胎者，得於知悉子女出生之日起，一年內
      提起否認之訴，同條第2項定有明文。查被告甲○○之女
      ，既係在原告與被告甲○○婚姻關係存續中所生，依法自
      應推定為原告與被告甲○○之婚生女，然被告甲○○受胎
      懷有其女時，並未與原告同居即非自原告受胎，準此，原
      告於知悉被告甲○○之女出生之日起一年內提起本件訴訟
      否認婚生子女之訴，於法洵屬有據，應予准許。
五、據上論結，本件原告之訴為有理由，依民事訴訟法第85條第
    1 項但書、第78條判決如主文。
中    華    民    國    95    年    7    月     18    日
                  家事法庭      法  官  王鏡明
以上正本係照原本作成
如對本判決上訴須於判決送達後20日內向本院提出上訴狀
中    華    民    國    95    年    7     月    18    日
                                書記官  楊美芳


司法院資訊處製作；財團法人民間司法改革基金會備份。
